臺灣高等法院刑事判決
111年度原上訴字第36號
上  訴  人  臺灣宜蘭地方檢察署檢察官
被      告  何韋樺



指定辯護人  本院公設辯護人  郭書益  
被      告  楊雅筑



上列上訴人因被告等洗錢防制法等案件，不服臺灣宜蘭地方法院
110年度原訴字第18號，中華民國110年12月23日第一審判決（起
訴案號：臺灣宜蘭地方檢察署110年度偵字第382、575號、109年
度少連偵字第60號、109年度偵字第7544號、110年度少連偵字第
21號）提起上訴，本院判決如下：
    主  文
上訴駁回。　　
    理  由
一、檢察官僅就被告2人被訴於民國109年7月17日犯行均諭知無
    罪部分上訴，並未對原審判決丙○○免訴部分上訴。本院審理
    範圍僅及於原判決無罪部分。
二、審理結果，認原審以尚不足以證明犯罪，諭知甲○○、丙○○被
    訴關於109年7月17日犯行部分均無罪，應予維持；除主文應
    修正為「甲○○、丙○○『被訴關於109年7月17日犯行部分』均無
    罪。」外，引用附件原判決記載之證據及理由。
三、檢察官上訴意旨略以：丙○○曾於109年5月間提供其臺灣銀行
    帳號存摺、提款卡幫助詐欺團(處拘役50日)遭凍結該帳戶，
    被告2人相較於一般人更能預見提供金融帳戶提款卡有可能
    遭他人不法使用。對方雖稱需要金融帳戶的理由是供擔保，
    之後竟又要求須能正常存取並索取密碼，被告2人當應警覺
    對方的要求與抵押目的無關；況且，甲○○之台灣銀行帳戶提
    款卡寄出當時帳戶內僅餘新台幣66元，核與實務常見幫助詐
    欺行為人以不常使用的帳戶提領剩極少餘額的情狀相符。被
    告辯稱出於求職的動機並不影響其等主觀上可預見交付金融
    帳戶將遭他人不法使用之可能的認定。被告2人因為缺錢，
    抱著賭一賭的心態，先使帳戶內未留款項，不致於蒙受金錢
    損失，對於預見可能遭不法利用的可能性不以為意，自屬具
    有容任詐欺犯罪因被告2人之幫助行為而發生的犯意。
四、維持原判決駁回上訴之理由：
　　丙○○於109年5月間，曾因將金融帳戶提款卡提供詐欺集團使
    用而遭凍結帳戶並經判處罪刑確定(本院卷第43、49至51頁
    ）於本案則改以其配偶甲○○帳戶；被告辯稱對方表示金融帳
    戶用於擔保卻又要求帳戶密碼並且必須可以正常存取；被告
    寄出帳戶之前，存款僅剩必得臨櫃才能提領的餘額；以往提
    供帳戶之幫助詐欺罪犯行被告以提出報紙分類廣告而辯解；
    如今此類犯行的被告與時俱進均改為出示近乎完美的
　　LINE求職對話紀錄，被告2人有容任詐欺集團不法使用金融
    帳戶的高度嫌疑，因而遭檢察官提起公訴；然而LINE求職對
    話紀錄是一項經被告2人據以辯解，具體存在於卷內有利於
    被告的憑據，檢察官上訴，對於原審判決無罪的論斷並未舉
    出更積極有力的證據證明被告提出的LINE對話紀錄是事先刻
    意製造並非真實的對話紀錄。現有證據不足以推翻原審認定
    ，依刑事訴訟法第154條證據裁判主義，只能維持原判決。
    上訴無理由，應予駁回。
五、依刑事訴訟法第373條、第368條，判決如主文。
本案經檢察官蔡豐宇提起公訴，檢察官劉憲英提起上訴，檢察官
蔡麗清到庭執行職務。
中　　華　　民　　國　　111 　年　　5 　　月　　5 　　日
  　　　　　　　　　刑事第十四庭審判長法　官  黃斯偉
      　　　　　　　　　　　　　　　  法　官  許泰誠
                　　　　　　　　　　　法　官  郭豫珍
以上正本證明與原本無異。
檢察官如不服本判決，應於收受送達後20日內向本院提出上訴書
狀，惟須受刑事妥速審判法第9條限制。其未敘述上訴之理由者
，並得於提起上訴後20日內向本院補提理由書(均須按他造當事
人之人數附繕本)「切勿逕送上級法院」。
刑事妥速審判法第9條：
除前條情形外，第二審法院維持第一審所為無罪判決，提起上訴
之理由，以下列事項為限：
一、判決所適用之法令牴觸憲法。
二、判決違背司法院解釋。
三、判決違背判例。
刑事訴訟法第 377 條至第 379 條、第 393 條第 1 款之規定，
於前項案件之審理，不適用之。
                                      書記官  葉書豪
中　　華　　民　　國　　111 　年　　5 　　月　　5 　　日
附件：原判決
臺灣宜蘭地方法院刑事判決
110年度原訴字第18號
公　訴　人　臺灣宜蘭地方檢察署檢察官
被　　　告　甲○○　
　　　　　　　　　　
　　　　　　　　　　
　　　　　　　　　　
指定辯護人　吳振東律師
被　　　告　丙○○　
　　　　　　　　　　
　　　　　　　　　　
　　　　　　　　　　
上列被告因洗錢防制法等案件，經檢察官蔡豐宇提起公訴（110
年度少連偵字第21號、109年度少連偵字第60號、109年度偵字第
7544號、110年度偵字第382號、第575號）及移送併辦（110年度
偵字第4873號），本院判決如下：
    主  文
甲○○、丙○○均無罪。
丙○○其餘被訴部分免訴。
    理  由
壹、無罪部分：
一、公訴意旨略以：被告甲○○、丙○○為夫妻，渠等均明知金融機
    構帳戶資料係供個人使用之重要理財及交易工具，關係個人
    財產及信用之表徵，並可預見提供自己之金融帳戶予陌生人
    士使用，常與詐欺等財產犯罪密切相關，可能掩飾他人詐欺
    犯罪所得財物，被犯罪集團利用以作為人頭帳戶，遂行詐欺
    犯罪，藉此躲避警方追查，於民國109年7月17日某時，共同
    基於幫助洗錢、幫助詐欺取財之不確定故意之犯意聯絡，由
    被告丙○○在宜蘭縣○○鄉○○路0段000號之統一超商門市，將被
    告甲○○申設臺灣銀行帳號000000000000號帳戶（下稱被告甲○○帳戶）存摺、提款卡及密碼，以「交貨便」之方式寄到臺
    北市○○區○○路0段00號之統一超商門市給不詳姓名、年籍之
    人收受。該名不詳姓名、年籍之人取得上開帳戶之存摺、提
    款卡及密碼後，旋供自己或他人所屬之犯罪集團使用，該集
    團成員意圖為自己或第三人不法之所有，於109年7月20日冒
    充銀行客服人員打電話給告訴人乙○○佯稱其之前在網路購物
    因訂單誤刷，需依指示操作網路銀行方能取消重複扣款云云
    ，致告訴人乙○○因此陷於錯誤，而分別於同日19時22分、19
    時25分、20時28分許，依該詐欺集團成員之指示，分別匯款
    新臺幣（下同）49912元、44012元、28975元至被告甲○○帳
    戶內，旋即遭提領一空，隱匿詐得款項。因認被告丙○○、甲○○所為，均係涉犯刑法第30條第1項、洗錢防制法第14條第1
    項之幫助洗錢罪及刑法第30條第1項前段、第339條第1項之
    幫助詐欺取財罪等語。
二、按犯罪事實應依證據認定之，無證據不得認定犯罪事實；不
    能證明被告犯罪者，應諭知無罪之判決，刑事訴訟法第154
    條第2項、第301條第1項分別定有明文。又認定不利於被告
    之事實，須依積極證據，苟積極證據不足為不利於被告事實
    之認定時，即應為有利於被告之認定，更不必有何有利之證
    據；且被告否認犯罪所持之辯解縱屬不能成立，仍非有積極
    證據足以證明其犯罪行為，不能遽為有罪之認定；而認定犯
    罪事實所憑之證據，雖不以直接證據為限，間接證據亦包括
    在內，然而無論直接或間接證據，其為訴訟上之證明，須於
    通常一般之人均不致有所懷疑，而得確信其為真實程度者，
    始得據為有罪之認定，倘其證明尚未達此一程度，而有合理
    懷疑存在時，即應為無罪之判決。 
三、公訴意旨認被告甲○○、丙○○涉犯上開犯罪嫌疑，係以被告甲○○、丙○○之供述、證人即告訴人乙○○於警詢時之證述、乙○○
    提供之中國信託銀行存摺影本、臺灣銀行檢送被告甲○○帳戶
    之往來明細表各1份等為其主要論據。訊據被告甲○○、丙○○
    則堅詞否認有何幫助詐欺取財及洗錢之不確定故意，被告甲○○辯稱：當時丙○○拿手機給伊看，伊覺得可以做珠寶代工賺
    錢，就同意丙○○將伊的臺銀帳戶存摺、提款卡寄過去，伊覺
    得是被騙的等語；被告丙○○則辯稱：伊當時剛生小孩，急著
    上網找工作補貼家用，伊看到臉書有珠寶代工的訊息，就加
    入對方的LINE，對方暱稱「琪琪兒」，並傳送「鄭琪」的身
    份證影本給伊看，對方說珠寶代工需要銀行存摺審核是否符
    合資格及作為抵押，對方說怕拿到材料不還，伊和甲○○說這
    件事，甲○○就說隨便，所以伊就將甲○○的臺銀帳戶存摺、提
    款卡寄給對方，密碼用LINE告訴對方，伊也是被騙的等語。
四、經查，上開臺灣銀行帳戶係被告甲○○所申請使用，並由被告
    丙○○持有保管，被告丙○○在109年7月17日某時，在宜蘭縣○○
    鄉○○路0段000號之「統一超商布蘭其門市」，以交貨便方式
    ，將其配偶即被告甲○○所申辦之臺灣銀行帳號000000000000
    號帳戶存摺、提款卡等資料，寄送給不詳之詐欺集團成員使用
    ，並以通訊軟體LINE告知提款卡密碼。嗣告訴人乙○○於109
    年7月20日，遭不詳之詐欺集團成員詐騙後，並依指示匯款
    至被告甲○○帳戶內等情，業據被告甲○○、丙○○供承在卷，並
    據證人乙○○於警詢時證述明確（見警澳偵卷第25、26頁），
    並有乙○○提供之中國信託銀行存摺影本、臺灣銀行檢送被告
    甲○○帳戶之往來明細表各1份在卷可稽（見警澳偵卷第42頁
    至第44頁），足認被告甲○○所有上開臺灣銀行帳戶資料確已
    遭詐欺集團做為匯入詐欺所得款項之工具無訛。
五、按不確定故意，係指行為人對於行為之客體或結果之發生，
    並無確定之認識，但若其發生，亦與其本意相符。該結果發
    生主觀上不違背行為人本意係必要、不能欠缺之要件，倘行
    為人只有結果發生高度可能性之認識，尚不足以認定不確定
    故意之存在。經查，被告丙○○於警詢時供稱：「當時我在臉
    書上看到家庭代工，工作內容是珠寶代工，我加對方的LINE
    好友，對方暱稱『琪琪兒』，對方跟我說珠寶價格比較貴，需
    要拿存簿做抵押，然後我就拿我老公的帳簿寄給對方，我是
    在109年7月17日在○○鄉○○路0段000號的統一超商布蘭其門市
    寄送」等語（見警澳偵卷第18頁），復於偵查中供稱：「（
    是否有提供你丈夫的臺灣銀行帳戶給詐騙集團？）對方說是
    家庭代工，過程就是我提供給警察的LINE對話紀錄」、「（
    所以你是跟甲○○一起提供？）當時是我接洽之後，我有問甲○○，他說OK，所以就提供了」、「（為何當時不是提供你的
    帳戶？）因為我的帳戶當時凍結了，也是一件詐欺案件，對
    方說是投資結果需要我的帳戶，我就提供了，結果就涉及詐
    欺被凍結了」、「（既然你帳戶才剛被凍結，為何本件還相
    信對方而提供你丈夫的帳戶給對方？）因為我覺得跟之前投
    資的不一樣，我不覺得是詐騙，因為這次是說家庭代工，不
    是像上次是說可以坐著等獲利」、「（你老公當時也知道你
    帳戶被凍結之事？）知道，是我們討論之後，不是像上次那
    種詐騙集團情形」等語（見109年度少連偵字第60號卷第16
    頁），而被告丙○○之上開說法，業據其於警詢時提出其與暱
    稱「琪琪兒」之人的LINE對話紀錄1份（見警澳偵卷第85頁
    至第89頁）為證，觀以上開對話紀錄可知，被告丙○○在臉書
    某社團發現珠寶代工的訊息後，加入暱稱為「琪琪兒」之LI
    NE好友，對方自稱係「昱翔有限公司」，並向被告丙○○說明
    兼職係在家串珠子、搭配手鍊的手工工作方式、如何取得手
    工材料，寄回手工材料成品之運費負擔問題、薪水計算方式
    及如何交付薪水，但需要提供銀行帳戶抵押購買材料，1本
    帳戶寄300件，2本帳戶寄500件等，再傳送「昱翔珠寶有限
    公司代工合約書」給被告丙○○，並稱見面簽約就可以拿到材
    料，被告丙○○在過程中還有詢問對方會教她如何做珠寶吧，
    而對方為取信被告丙○○，還傳送暱稱「琪琪兒」之身分證照
    片。可知被告丙○○在過程中確實在詢問、洽談工作內容，重
    點是放在如何做好工作而詢問，與一般求職的狀況無異。被
    告丙○○並無因帳戶使用目的覺得異常、可疑而一再詢問帳戶
    使用相關事項。再者，依被告丙○○與對方訊息對話過程，對
    方使用了各項說法甚至提出書面資料來取信被告丙○○，以被
    告丙○○回應之內容，被告丙○○確實相信其是在應徵正常之工
    作，而對方提出之資料並不是一個難以說服或使人相信工作
    訊息，則被告丙○○可預見交付帳戶之不法認識是否存在，即
    生疑問。又被告丙○○將被告甲○○上開臺灣銀行帳戶存摺、提
    款卡寄給對方後，對方對於被告丙○○在LINE之詢問均未予回
    應，而被告丙○○遭以工作之不實說法騙取帳戶這件事，感到
    生氣憤怒，並稱再不回應就要去提告等語。則依被告丙○○之
    反應，更難認定被告丙○○有不在乎他人隨意使用被告甲○○帳
    戶做為詐欺工具，而具有未必故意之犯意。
六、又查，被告丙○○為高中畢業之學歷，之前有從事美髮工作、
    火鍋店及飲料店服務生之工作經驗；被告甲○○為國中畢業的
    學歷，之前做過板模工、鐵工廠鐵工，鐵道鐵軌換軌之工作
    經驗，其等當時應徵工作時雖均無需交付銀行帳戶資料。然
    而，現今社會工作的種類繁多，因應民眾日異更新之生活模
    式而相應所生之工作內容、進行模式已不如以往。被告二人
    雖有一定教育程度，但工作經驗多屬事務性、單純作業之勞
    力工作，對社會各種工作實際進行的模式是否全然可以知悉
    並掌握正確資訊，不無疑問。且卷內所能看出的是被告丙○○
    應徵之公司，係要以銀行帳戶抵押材料，再拿材料給被告丙○○代工，此涉及公司財產取得及產品是否可順利給可信之人
    製作等重要事項，是當對方表示帳戶係要先審核才能給材料
    ，以被告丙○○之認知極可能是符合被告丙○○之邏輯及判斷，
    被告丙○○並非長期都是專精某種工作、熟稔於某種事務之流
    程大小細節，遇到相同該事務可以輕易利用其經驗判斷合理
    與否，被告丙○○於本件係遇到不同的工作、不同的工作資訊
    ，難僅以被告丙○○以往經驗，未予細究差別，而得出對其不
    利之結論。至於被告甲○○亦僅係聽聞被告丙○○之轉述，其對
    於被告丙○○告知有珠寶代工之機會，可以增加收入補貼家用
    ，需要提供其之銀行帳戶，被告甲○○僅表示隨便被告丙○○處
    理，可見被告甲○○雖同意被告丙○○提供其所有上開臺灣銀行
    帳戶，但對於該帳戶是否可能作為詐騙集團使用之人頭帳戶
    ，實難有所預見。
七、綜上所述，依一般正常人的道德層次所反應的狀態是認知「
    不做違法的事」，但每人所面對的個案事實及依生活經驗、
    成長背景所具備警覺之能力，有所不同，似不能以常情認為
    每個人都應該可以做出相同判斷，尤其在面對有其人刻意提
    供不實資訊包裝不法目的時，他人之錯誤引導下，更考驗著
    每個人消化、察知細節、判斷事情合理之能力。縱可能有未
    免周全（此周全是指事後其他第三者之評斷），也難以認為
    行為人當下確實有發覺可疑之處。依卷內之事證，不能夠排
    除被告丙○○、甲○○是受騙而交付帳戶資料，難確認其具有幫
    助詐欺取財及洗錢罪之不確定故意，即不能科以其前開罪責
    。公訴意旨認被告丙○○、甲○○涉犯前揭罪嫌所提出之證據，
    均不足為被告丙○○、甲○○有罪之積極證明，應認舉證尚有未
    足，自應為被告甲○○、丙○○無罪之諭知。
貳、免訴部分：
一、公訴意旨另略以：被告丙○○基於幫助洗錢、幫助詐欺取財之
    不確定故意，於109年5月19日前某日，在不詳地點，將其申
    設之臺灣銀行帳號000000000000號帳戶（下稱被告丙○○帳戶
    ）之存摺、提款卡，寄到臺南市○○區○○路0段0號給不詳姓名
    、年籍、自稱「陳經理」之人收受，並告知提款卡密碼，供
    作該詐欺集團作為犯罪所得存提匯款之用。該詐欺集團成員
    取得上開帳戶後，即意圖為自己不法之所有，於附表所示之
    時間及詐騙手法，致附表所示之人均陷於錯誤，而依該詐欺
    集團之指示，分別匯款附表所示金額至被告丙○○帳戶後，旋
    遭該詐欺集團成員提領一空。因認被告丙○○此部分所為，係
    涉犯刑法第30條第1項、洗錢防制法第14條第1項之幫助洗錢
    罪及刑法第30條第1項前段、第339條第1項之幫助詐欺取財
    罪等語。
二、按案件曾經判決確定者，應諭知免訴之判決，刑事訴訟法第
    302條第1款定有明文。再同一案件，經法院為本案之判決確
    定，依一事不再理之原則，不許再為訴訟之客體，更受實體
    上裁判；實質上或裁判上一罪之案件，檢察官雖僅就其一部
    起訴，依刑事訴訟法第267條規定，其效力及於全部，法院
    亦得就全部犯罪事實加以審判，倘檢察官再就部分提起公訴
    ，法院得不經實體審認，即依起訴書記載之事實，逕認係裁
    判上一罪，予以免訴之判決（最高法院87年度台上字第651
    號判決意旨參照）。
三、經查，被告丙○○於109年5月間，在社群軟體臉書中結識不詳
    姓名、年籍、自稱「陳經理」之成年人，「陳經理」向其表
    示可以提供帳戶金融卡、存摺及密碼之方式賺取報酬。被告
    丙○○於109年5月初某日，先將其所申設之臺灣銀行帳號0000
    00000000號帳戶之網路銀行帳號及密碼告知「陳經理」後，
    再前往宜蘭縣五結鄉利澤村之某統一便利商店，將其所申辦
    之上開臺灣銀行帳戶之存摺、金融卡，寄交至「陳經理」指
    定之臺南市○○區○○路0段0號予不詳之人收受，以此方式幫助
    「陳經理」及其同夥遂行詐欺取財犯行。嗣該等遂行詐欺取
    財之人於取得上開帳戶資料後，即共同意圖為自己不法之所
    有，基於詐欺取財之犯意聯絡，於109年5月9日、11日詐騙
    余佳鴻、蕭維萱，使其等陷於錯誤，而依指示匯款至被告丙○○所有上開臺灣銀行帳戶之事實，業經臺灣臺中地方檢察署
    檢察官以109年度偵字第30082號案件提起公訴，並經臺灣臺
    中地方法院於110年4月7日以110年度簡字第295號判決認定
    被告丙○○確有前揭犯行，核其所為係犯刑法第30條第1項、
    第339條第1項之幫助詐欺取財罪，並判處被告丙○○拘役50日
    確定（下稱前案），此有前開判決書及臺灣高等法院被告前
    案紀錄表各1份在卷可憑，並據被告丙○○於本院審理時供陳
    甚明。則被告丙○○對告訴人余佳鴻、蕭維萱所犯幫助詐欺取
    財犯行，業經實體審理判決有罪確定，依上述說明，其確定
    判決之既判力，自應及於實質上一罪或裁判上一罪之全部犯
    罪事實。　　
四、被告丙○○被訴如前揭所示幫助詐欺取財、洗錢之事實，與上
    開前案確定判決所認定之犯罪事實，均係指稱被告丙○○提供
    其所有上開臺灣銀行帳戶給詐欺集團成員使用，該詐欺集團
    成員遂以附表所示之方式詐騙附表所示之告訴人，使附表所
    示之告訴人均陷於錯誤，而依指示匯款至被告丙○○所有臺灣
    銀行帳戶之事實，兩者基本社會事實同一，具有實質上一罪
    關係。至本案被告被訴洗錢之事實，雖未經檢察官於前案起
    訴書之犯罪事實欄載明，惟因其該部分犯行，與前案起訴書
    所載明之幫助詐欺取財犯行部分，係想像競合之裁判上一罪
    關係，依刑事訴訟法第267條規定，亦已在前案起訴及前案
    法院審判之範圍。從而，被告丙○○被訴幫助詐欺取財及洗錢
    罪嫌，均在該前案確定判決效力所及，揆諸前揭規定與說明
    ，自應為被告丙○○免訴之諭知。
五、至於檢察官移送併辦部分（110年度偵字第4873號），亦係
    認被告丙○○將其所有臺灣銀行帳戶，寄送予不詳姓名、年籍
    、自稱「陳經理」之詐欺集團成員，供作該詐欺集團作為犯
    罪所得存提匯款之用。而該詐欺集團成員利用通訊軟體LINE
    ，以暱稱「達康TOM洪逸」向告訴人林詩婷佯稱：投資「萬
    事達」國際交易平台進行外匯操作即可獲利云云，使告訴人
    林詩婷陷於錯誤，而於109年5月19日20時17分，匯款1萬元
    至被告丙○○之臺灣銀行帳戶內，旋遭該詐欺集團成員提領一
    空，因認被告丙○○此部分所為係犯幫助詐欺取財罪嫌云云，
    然被告丙○○於本案涉犯幫助詐欺取財及洗錢罪部分，業經本
    院為免訴判決，本院自難以就檢察官移送併辦部分為實體判
    決，是此部分應退回檢察官另為適法之處理。
據上論斷，應依刑事訴訟法第301條第1項、第302條第1款，判決
如主文。
本案經檢察官劉憲英到庭執行職務。
中　　華　　民　　國　　110 　年　　12　　月　　23　　日
                  刑事第三庭審判長法  官  許乃文  
                                  法  官  游欣怡
                                  法  官  劉芝毓
以上正本證明與原本無異。
如不服本判決應於收受判決後20日內向本院提出上訴書狀，並應
敘述具體理由；其未敘述上訴理由者，應於上訴期間屆滿後20日
內向本院補提理由書（均須按他造當事人之人數附繕本）「切勿
逕送上級法院」。
告訴人或被害人如不服判決，應備理由具狀向檢察官請求上訴，
上訴期間之計算，以檢察官收受判決正本之日起算。
                                  書記官  葉瑩庭
中　　華　　民　　國　　110 　年　　12　　月　　23　　日
附表：
編號 告訴人 詐騙時間 詐騙手法 詐騙得款過程 1 黃恩達 109年5月17日某時 向黃恩達佯稱係國際投資平台，可投資牟利，使黃恩達因而誤信為投資款，將款項匯款至被告丙○○帳戶。 黃恩達於109年5月19日21時58分，由網路轉帳匯款6000元至被告丙○○帳戶。 2 毛郁珊 109年4月13日至5月20日前 向毛郁珊佯稱係國際投資平台，可投資牟利，使毛郁珊因而誤信為投資款，陸續將款項匯款至被告丙○○帳戶。 毛郁珊分別於109年5月20日15時48分、同日16時20分、同年月21日17時4分、同年月21日17時20分、同年月22日15時9分、同年月22日15時25分，由網路轉帳匯款各10萬元，共60萬元至被告丙○○帳戶。 3 李瑜萱 109年4月30日至5月21日前 向李瑜萱佯稱係國際投資平台，可投資牟利，使李瑜萱因而誤信為投資款，將款項匯款至被告丙○○帳戶。 李瑜萱於109年5月21日14時10分，由網路轉帳匯款37萬元至被告丙○○帳戶。 4 洪敏萱 109年5月19日21時21分許 向洪敏萱佯稱係國際投資平台，可投資牟利，使洪敏萱因而誤信為代操費，陸續將款項匯款至被告丙○○帳戶。 洪敏萱分別於109年5月21日18時42分、同日19時8分、同日20時52分，由網路分別轉帳匯款2萬4000元、2萬7000元、5萬5000元，共10萬6000元至被告丙○○帳戶。